# 关于拟上市企业购入二手产线折旧期限的问题

提问人：〓KING〓 时间：2020-06-17 08:10:00
拟上市企业从第三方购入二手产线，有评估报告，假设公司对于产线的折旧期限是 10 年，那么该批产线购入后，是否可根据评估报告中所列示的启用时间，按剩余年限进行摊销？还是按新产线的年限 10 年进行摊销呢？请版主赐教

回答人：chenyiwei
应根据该二手设备的成新率，以及其在全新状态下的可使用年限，合理确定其剩余可使用年限，即【成新率*全新状态下可使用年限】；也可以按照【全新状态下可使用年限-已使用年限】。